臺灣板橋地方法院刑事判決　　　　　　　93年度訴字第1187號
公　訴　人　臺灣板橋地方法院檢察署檢察官
被　　　告　甲○○
選任辯護人　乙○○律師
上列被告因違反槍砲彈藥刀械管制案件，經檢察官提起公訴（92
年度偵字第13308 號），本院判決如下：
    主  文
甲○○未經許可持有槍砲、彈藥之主要組成零件，處有期徒刑壹
年陸月，併科罰金新臺幣拾伍萬元，罰金如易服勞役，以新臺幣
玖佰元即銀元佰元折算壹日。
扣案槍管拾壹支、火藥壹瓶、改造子彈壹佰柒拾伍顆、制式九厘
米子彈壹顆均沒收。
    事  實
一、甲○○明知槍砲彈藥刀械管制條例所列管禁止持有之槍砲、
    爆裂物之主要組成零件、以及子彈等違禁物，非經主管機關
    許可不得持有，仍自民國92年7 月9 日為警查獲前之某日起
    ，未經許可持有槍枝之主要組成零件槍管11支、爆裂物之主
    要組成零件火藥1 瓶、以及具有殺傷力之改造子彈205 顆、
    制式九厘米子彈1 顆，放置於其所管領使用之臺北縣五股鄉
    ○○路35號之2 上方約50公尺處之工寮內。嗣於92年7 月9
    日上午7 時30分許，經警執搜索票對甲○○所居住之臺北縣
    五股鄉○○路52巷3 號2 樓住處執行搜索，查扣無殺傷力之
    小型自動拳銃（古董手槍）1 枝、子彈8 顆、非槍砲主要組
    成零件之改造霰彈槍把手1 枝、改造霰彈槍擊槌2 片、改造
    霰彈槍彈殼3 個、以及虎型鉗1 組、鋼珠1 盒、改造槍枝工
    具1 盒、火藥1 輪。再於同日8 時30分許，在甲○○之配偶
    蔡秀春之帶領下，至前開臺北縣五股鄉○○路35號之2 上方
    約50公尺處工寮內執行搜索，扣得無殺傷力之改造貝瑞塔手
    槍半成品1 支、改造八厘米手槍半成品1 支、改造槍管13支
    （其中11支經鑑定屬槍枝之主要組成零件）、具殺傷力之改
    造子彈205 顆、制式九厘米子彈1 顆、火藥1 瓶、以及非屬
    槍枝主要組成零件之彈頭330 顆、彈殼310 顆、改造霰彈槍
    管1 支、改造霰彈槍板機1 組、彈簧3 條及工具一批等物（
    扣案物品及鑑定情形詳如附表所示），而查悉上情。
二、案經臺北市政府警察局信義分局報請臺灣板橋地方法院檢察
    署檢察官偵查起訴。
    理  由
一、證據能力之認定：
  (一)本件於供述證據之證據能力方面，被告甲○○及其辯護人對
    於證人蔡秀春於警詢時之陳述、證人李正民於偵查中之陳述
    ，並無證據能力之爭執，故上開供述證據雖為被告以外之人
    於審判外之陳述，依刑事訴訟法第159 條之5 規定，仍可認
    有證據能力。另辯護人對於證人丙○○於警詢之陳述，則爭
    執其製作過程具有瑕疵（筆錄未經訊問員警簽名），認為該
    審判外陳述無證據能力。然而於本院審判中，業已傳喚證人
    丙○○到庭接受詰問，就證人丙○○部分，與其警詢之陳述
    並無明顯出入，顯見當時警詢筆錄確係按證人丙○○之陳述
    詳實紀錄，縱為詢問之員警漏未簽名於上，僅係員警個人於
    筆錄製作上之疏失，既未影響證人陳述之任意性或真實性，
    對於證人陳述之證據能力應不生影響。此外，被告及辯護人
    並未主張證人丙○○之警詢中陳述有其他證據能力方面之瑕
    疵，依刑事訴訟法第159 條之5 規定，亦得認該供述證據有
    證據能力。
  (二)次就扣案證物方面，如附表所列示之證物，均為警察依法執
    行搜索所扣得之證據，為合法取得之證物，應有證據能力。
    至於被告雖否認於臺北縣五股鄉○○路35號之2 上方約50公
    尺處工寮所扣取之物為伊所有，然此乃檢察官是否能證明該
    工寮內之扣案物品為被告所有，為證據證明力之爭執，與扣
    案物品之證據能力無涉，辯護人之爭辯自不影響附表所示扣
    案物品之證據能力。另扣案之槍砲主要組成零件、子彈等物
    ，先後經檢察官及本院送請內政部警政署刑事警察局鑑定，
    而該局所為之鑑定報告，性質上雖為被告以外之人於審判外
    所為之書面陳述，然因被告與辯護人對此鑑定文書並無證據
    能力方面之爭執，依刑事訴訟法第159 條之5 規定，應認上
    開鑑定報告均有證據能力，合先敘明。
二、訊據被告矢口否認持有槍砲主要組成零件及子彈之犯行，辯
    稱：在臺北縣五股鄉○○路52巷3 號2 樓住處查扣之物品固
    為伊所有，但其中小型自動拳銃係個人收藏，並無殺傷力，
    另外所謂改造霰彈槍把手、改造霰彈槍擊槌2 片，實際上是
    賽鴿用信號槍所拆下之零件，與製造槍械無關；至於所謂改
    造霰彈槍彈殼3 個、鋼珠1 盒，則是伊修理機車所用之零件
    ，亦與槍砲零件無涉；另外在臺北縣五股鄉○○路35號之2
    上方約50公尺處工寮內搜索查獲之物，則非伊所有，該工寮
    任何人均得進入，不能證明其內查獲之物品為伊所有云云。
    經查：
  (一)本件係證人丙○○因持有槍枝、子彈罪嫌，於92年6 月27日
    警詢中，向警方陳述其持有槍、彈之來源，經警方帶證人丙
    ○○前往臺北縣五股鄉○○路52巷3 號前、同鄉○○路35號
    之2 上方約50公尺處工寮前勘察後，認為被告甲○○涉有違
    反槍砲彈藥刀械管制條例之罪嫌，依法向本院聲請搜索票，
    而後於同年7 月9 日前往執行搜索，分別在臺北縣五股鄉○
    ○路52巷3 號2 樓查扣小型自動拳銃（古董手槍）1 枝、子
    彈8 顆、改造霰彈槍把手1 枝、改造霰彈槍擊槌2 片、改造
    霰彈槍彈殼3 個、以及虎型鉗1 組、鋼珠1 盒、改造槍枝工
    具1 盒、火藥1 輪；以及於同鄉○○路35號之2 上方約50公
    尺處工寮內扣得改造貝瑞塔手槍半成品1 枝、改造八厘米手
    槍半成品1 枝、改造槍管13支、改造子彈205 顆、制式九厘
    米子彈1 顆、火藥1 瓶、以及彈頭330 顆、彈殼310 顆、改
    造霰彈槍管1 枝、改造霰彈槍板機1 組、彈簧3 條及工具一
    批等物（扣案物及鑑定情形詳見附表），有臺灣板橋地方法
    院檢察署92年度警聲搜字第1340號卷、搜索票影本、搜索扣
    押筆錄、扣押物品目錄表、照片等在卷可稽，是就本件員警
    依法執行搜索、扣押之過程，可認明確。
  (二)被告就上開扣案物品固不爭執，惟辯稱臺北縣五股鄉○○路
    35號之2 上方約50公尺處之工寮任何人均得進入，並非伊所
    有之處所，故對員警在該工寮內查扣之物品均不知情云云。
    惟據證人丙○○到庭證稱：我與甲○○認識很久，常到甲○
    ○家中，甲○○也曾經帶我到五股鄉○○路之工寮；後來我
    因為一件槍砲案件為警查獲，經友人告知是甲○○栽贓陷害
    我，我就到上開工寮查看，發現甲○○放在該工寮內之槍枝
    與我被查獲之槍枝相同，所以我就拿走一袋槍械，結果又被
    警察查獲，我就告訴警察這些槍枝零件的來源等語（見本院
    94年6 月22日審判筆錄第6-7 頁），以證明自上開工寮所扣
    案之物件確屬被告所有。而被告固不否認曾經帶證人丙○○
    前往上開工寮，惟辯稱上開工寮任何人均得出入，仍不能證
    明工寮之物品為伊所有云云。然而證人丙○○於本院審判中
    更補充陳稱：警察在甲○○家中搜索時，本來查不到東西，
    因為我常去甲○○家，所以我指示警察如何去找，才查獲扣
    案物品等語（見同前審判筆錄第10頁）。可見被告對於其家
    中所藏放之拳銃、玩具子彈等啟人疑竇之物品，本均藏放於
    不易搜查之位置，但被告對證人丙○○則無所隱瞞，故證人
    丙○○於檢舉後，可明確指示員警應至何處搜出可疑之違禁
    物品。是由被告與證人丙○○之關係，足以推認證人丙○○
    所證被告曾帶其至上開工寮，被告對其槍、械藏放處毫無避
    忌告知丙○○，證人丙○○因而得知被告將槍、彈等物藏放
    於上開工寮內等情，應非攀誣虛指。
  (三)且本件員警執行搜索時，係由被告之配偶蔡秀春在場，在臺
    北縣五股鄉○○路52巷3 號2 樓執行搜索完畢後，亦係由蔡
    秀春帶員警前往同鄉○○路35號之2 上方約50公尺處工寮內
    執行搜索，除有搜索、扣押筆錄在卷為證外，證人蔡秀春更
    於警詢時陳稱：我帶警方前往壟鉤路35號之2 上方約50公尺
    處工寮內搜索，但其內查扣之物品不知為何人所有；該工寮
    是2 年前我們所使用，92年初停止使用，但92年6 月初左右
    又開始使用至今等語（見偵查卷第15頁正、反面），足見該
    工寮固然未有明確之所有權，但自92年6 月初起即為被告所
    使用，應屬明確。且員警臺北縣五股鄉○○路52巷3 號2 樓
    執行搜索時，扣有信號槍所改製之霰彈槍把手1 支（見偵查
    卷第24頁照片13）；另在壟鉤路35號之2 上方約50公尺處工
    寮內則扣有霰彈槍槍管1 支（同前卷第26頁照片18），而經
    員警李正民試驗可以結合組裝，此據證人李正民於偵查中、
    審判中證述明確（見偵查卷第102 頁背面、本院94年10月5
    日審判筆錄第6 頁）。被告雖又辯稱上開霰彈槍把手實係信
    號槍把手，並非用以製造霰彈槍之零件，並提出完整之信號
    槍1 把為證。然經本院檢視上開霰彈槍握把、霰彈槍槍管，
    該握把、槍管均經改裝，而槍管上方之金屬扣環恰扣住握把
    上方之鐵鉤，有本院所攝之照片2 幀在卷為據，足以推認證
    人李正民所述確屬實在。足見被告自行改裝信號槍握把、鐵
    管後，分開藏放於五股鄉○○路住處內及上開工寮中，藉以
    規避警方之查緝，足見被告於本院審判中矢口否認扣自工寮
    內之物品為伊所有云云，並不實在。
  (四)且本件員警扣取疑似霰彈槍槍身半成品之把手共2 支，其中
    1 支板機組未拆卸，1 支則已以電焊方式改裝而拆下板機組
    ，可知已拆下板機組之把手應為偵查卷第6 頁扣押物品目錄
    表所記載之「改造霰彈槍握把」（扣自被告住處）；而板機
    組未拆下之把手則為偵查卷第10頁扣押物品目錄表所記載之
    「改造霰彈槍板機組」（扣自上開工寮）。而員警於上開工
    寮內查扣之霰彈槍板機組（見偵查卷第24頁照片14，被告辯
    稱為信號槍板機）、於被告住處查扣之信號槍把手（見偵查
    卷第24頁照片13），既為不同處所查獲之物品，而被告於偵
    查中指認扣案物，竟均承認為伊所有（見偵查卷第45頁筆錄
    、第18頁照片2 指認打勾之紀錄），被告於同一偵、審程序
    中又辯稱對工寮內查扣物品不知情，顯已互有齟齬。且被告
    於本院審判中，改稱偵查卷第24頁照片13之「改造霰彈槍握
    把」非伊所有，偵查卷第24頁照片14之「改造霰彈槍板機組
    」方為伊所有等語（見本院94年10月5 日審判筆錄第10頁）
    ，而該「改造霰彈槍板機組」既為警方自前開工寮所查扣，
    故綜以上開事證，被告承認於工寮內查扣之信號槍板機組為
    伊所有，且其住處查扣之霰彈槍握把，與工寮內查扣之鐵管
    又恰可扣起組裝，被告竟猶辯稱對於工寮內扣案之物品不知
    情云云，顯為卸責之詞，不足採信。復佐以前開證人丙○○
    、蔡秀春之證述，自被告住處、上開工寮所扣獲如如附表所
    示之物應均為被告所有，洵堪認定。
  (五)而如附表所示之扣案物品，就可疑為槍砲主要組成零件及子
    彈之部分，先後經檢察官及本院送請內政部警政署刑事警察
    局鑑定，有該局92年8 月21日刑鑑字第0920130710號鑑定書
    （偵查卷第69頁，下簡稱鑑定書1）、92 年10月3 日刑鑑字
    第0920134866號鑑定書（偵查卷第76頁，下簡稱鑑定書2）
    、92年12月16日刑鑑字第0920211221號鑑定書（偵查卷第96
    頁，下簡稱鑑定書3）、93 年11月10日刑鑑字第0930212098
    號鑑定書（見本院卷鑑4 ，下簡稱鑑定書4）、94 年3 月24
    日刑鑑字第0930245458號鑑定函（見本院卷鑑5 ，下簡稱鑑
    定書5）等 可稽。而按所謂槍枝、爆裂物之主要組成零件，
    係依主管機關內政部公告認定，而其中手槍之主要組成零件
    有槍管、槍身、槍機、撞針、轉輪、滑套、彈匣、擊錘等物
    ，另火藥則屬炸彈、爆裂物之主要組成零件，此據內政部86
    年11月24日（86）臺內警字第8670683 號函公告明文可參；
    又若零件非加工、修護不能再供組成槍砲、彈藥者，則應認
    定屬槍砲彈藥刀械管制條例第4 條第2 項但書所稱「無法供
    組成槍砲、彈藥之用者，不在此限」之情形，此由上開公告
    附記部分亦詳有規定。故若金屬零件非公告之「主要組成」
    零件，而係尚待加工、修護之半成品，僅能認屬一般零件，
    而非槍砲彈藥刀械管制條例列管禁止持有之槍砲主要組成零
    件。而如附表所示之扣案物品中，槍管11支、火藥1 瓶分別
    屬手槍、爆裂物之主要組成零件，經上開鑑定書說明明確（
    見鑑定書4 、5）， 且與上開公告所列之主要組成零件定義
    相符，堪以認定。另外改造霰彈槍把手則經鑑定屬槍身半成
    品（附表編號3.、14.）、扣案槍管有1 支為槍管半成品，另
    外霰彈槍槍管亦僅為金屬管，仍須經加工始足以成為槍枝之
    主要組成零件，自非屬槍枝之主要組成零件。又子彈部分附
    表編號10.、11.之子彈具有殺傷力，經鑑定明確；而其餘彈頭
    、彈殼及不具殺傷力之子彈部分，因槍砲彈藥刀械管制條例
    並無就子彈之主要組成零件另為規範，則自無構成持有子彈
    罪或持有主要組成零件罪可言。故就被告持有槍管11支、火
    藥1 瓶、子彈205 顆及制式九厘米子彈1 顆之部分，可認定
    為違反槍砲彈藥刀械管制條例（即附表編號8.、10.、11.、13.
    ），其餘持有之物品則不構成犯罪，應予排除。綜上事證，
    足認被告持有槍砲主要組成零件及持有子彈之犯行明確，應
    依法論處。
三、被告行為後，槍砲彈藥刀械管制條例（下簡稱本條例）業於
    94年1 月26日經總統令修正公布，於同月28日生效，惟就被
    告所犯未經許可持有槍砲主要組成零件及子彈等部分，因本
    條例就持有主要組成零件及子彈之犯罪刑罰並未修正，則逕
    適用本條例13條第4 項、第12條第4 項處罰之，而無新、舊
    法之比較適用問題。是核被告所為，係犯本條例第12條第4
    項持有子彈罪、本條例第13條第4 項之持有槍砲主要組成零
    件罪。被告持有11支槍管，以及火藥1 瓶，雖分別屬手槍及
    爆裂物之主要組成零件，均屬同一刑罰條文中所列舉之不同
    種類之違禁物品，被告雖同時持有同一條項所列舉之不同種
    類違禁物品，仍屬單純一罪，應論以一持有槍砲主要組成零
    件為足（最高法院89年度臺上字第6013號判決要旨參照）；
    又被告同時持有槍砲主要組成零件及子彈，係以一持有行為
    同時觸犯數罪名，為想像競合犯，應從一重之持有槍砲主要
    組成零件罪處斷。原起訴意旨雖未論及被告持有火藥1 瓶之
    犯行，惟被告持有火藥1 瓶之行為，與持有槍管11支之犯行
    既屬同一持有行為，為單純一罪關係，業如前述，是被告持
    有火藥1 瓶之行為，亦應為起訴效力所及，且經檢察官論告
    時補充敘明，本院自得擴張併予審判。
四、本院審酌被告雖無前科，有臺灣高等法院被告全國前案紀錄
    表在卷為憑，惟其犯後匿飾犯行，毫無悔意，且持有槍枝主
    要組成零件數量非微，所持有之改造子彈部分更多達205 顆
    ，經鑑定結果全數具有殺傷力，顯見雖屬改造子彈，但品質
    精良，潛在危險性極高，足認被告持有違禁物品之情節重大
    。而被告就其所持械、彈來源，始終置身事外而拒絕陳明，
    使檢警無從依其供述阻斷上源，對社會治安仍存隱憂，潛在
    之法益破壞難以估算。復斟酌被告之生活情狀、犯罪手段、
    所生危害等一切情狀，量處如主文所示之刑，並就罰金刑部
    分諭知易服勞役之折算標準。扣案如附表編號8.經鑑定屬槍
    枝主要組成零件之槍管11支、編號13.之火藥1 瓶，屬違禁物
    ，應宣告沒收；編號11.之制式九厘米子彈1 顆、編號10.之改
    造子彈175 顆（扣除鑑定機關試射之30顆），亦屬違禁物，
    不問屬犯人與否，應宣告沒收。至於其他如附表所示非主要
    組成零件之金屬物、彈頭、彈殼以及其他工具等，與被告持
    有違禁物之犯行無涉；又經鑑定試射而不再具子彈結構之改
    造子彈30顆（附表編號10.），因試射後之現實狀態已非屬違
    禁物，均不為沒收之宣告。
五、不另為無罪諭知部分：
  (一)公訴意旨另以：被告甲○○曾於88、89年間，在不詳地點委
    請某不詳之專業ＣＮＣ車床工廠，未經許可幫助其製造槍砲
    、彈藥之主要組成零件，而自不詳之時間起，未經許可持有
    附表所示之主要組成零件及改造所用之工具，而認被告涉犯
    槍砲彈藥刀械管制條例第13條第1 項之製造槍砲主要組成零
    件罪嫌等語。
  (二)按犯罪事實應依證據認定之，無證據不得認定犯罪事實；不
    能證明被告犯罪者，應諭知無罪之判決，刑事訴訟法第154
    條第2 項、第301 條第1 項定有明文。又按無證據能力、未
    經合法調查之證據，不得作為判斷之依據，同法第155 條第
    2 項復有規定。而如未能發現相當證據，或證據不足以證明
    ，自不能以推測或擬制之方法，以為裁判基礎。且認定犯罪
    事實所憑之證據，無論為直接證據或間接證據，其為訴訟上
    之證明，須於通常一般之人均不致於有所懷疑，而得確信其
    為真實之程度者，始得據之為有罪之認定，倘其證明尚未達
    到此一程度，而有合理性懷疑存在時，即無從為有罪之確信
    ，最高法院40年度臺上字第86號、76年度臺上字第4986號判
    例可資參照。
  (三)公訴意旨認被告涉犯製造槍砲主要組成零件罪嫌，無非係憑
    證人丙○○之供述，以及扣案之工具等為主要依據。惟據被
    告堅決否認此部分犯行，辯稱：扣案工具部分為伊修理機車
    所用，部分為伊兒子就讀職校所用；又丙○○與伊並不睦，
    恐為細故挾怨報復而為虛偽指訴，不能憑其片面之詞認定伊
    有製造槍砲主要組成零件之行為等語。經查，依檢察官於起
    訴書犯罪事實之論述，固認定扣案之二批工具均為「改造工
    具」（附表編號6.、15.），然檢察官起訴認定之事實，係認
    定被告委託某專業ＣＮＣ車床工廠為其製造槍砲之主要組成
    零件，是故以扣案之工具用以推認被告有製造槍砲主要組成
    零件一節，於論理上即屬有誤，亦即不能僅由扣案工具之客
    觀存在，即推認被告有製造槍砲主要組成零件之事實，此乃
    當然之理。
  (四)其次，就證人丙○○之證述而言，證人丙○○於警詢時固陳
    稱：甲○○親口向我說過在在工寮內之槍械零件是他請專業
    ＣＮＣ車床工廠所製造等語；惟證人丙○○亦坦言：該工廠
    在何處，甲○○如何組裝我並不知情等語（見92年度警聲搜
    第1340號卷第3 頁），是證人丙○○僅係轉述其聽聞被告所
    言內容，而單由證人丙○○之警詢筆錄觀之，就被告當時陳
    述之真實性、動機，均無從查核。且就證人丙○○轉述被告
    所稱之ＣＮＣ車床工廠是否真實存在、零件之款式如何設計
    、如何委託代工等，亦均無從查證，若僅由證人丙○○不明
    確之證述，據以認定被告有製造槍砲主要組成零件之犯行，
    證據實有未足。且證人丙○○係因涉嫌違反槍砲彈藥刀械管
    制條例經警逮捕，於警詢中陳稱其所持之槍械均係取自被告
    所使用之臺北縣五股鄉○○路35號之2 上方約50公尺處之工
    寮云云，而於警詢時為上開證述。且證人丙○○於本院審判
    中更陳稱：我之前因為一件槍砲案件，有人告訴我是甲○○
    所栽贓，我為了查證，就到工寮查看，發現裡面的槍械與我
    被栽贓的案件所查獲的槍械一樣，所以我拿一袋回家，要威
    脅甲○○還我他所欠的33萬元，但甲○○不接電話，結果這
    袋槍械又被警察查獲等語（見本院94年6 月22日審判筆錄第
    6 頁）。可認證人丙○○與被告間早有債務糾紛，且證人丙
    ○○又懷疑被告曾栽贓陷害，故自行至上開工寮拿取一袋槍
    械求證，則證人丙○○於本案所為之證述是否為報復之舉，
    或係就其所犯槍砲犯行尋求脫罪免責之途徑，容有可疑之處
    。況證人丙○○雖有違反槍砲之犯行，但其終究非槍砲鑑識
    之專家，其僅憑個人目測，認定其所犯之槍砲案件與被告工
    寮中所藏放之槍械均相同，其判斷並無任何科學性之依據，
    更容有合理可疑之處。
  (五)退步言之，縱認被告確曾向證人丙○○陳述：「曾經委託某
    專業ＣＮＣ車床工廠製造槍砲主要組成零件」等語，但此乃
    被告於偵、審程序外所為不利於己之陳述，本院無從審酌此
    部分被告之陳述是否具任意性，故內容是否堪信已足存慮。
    換言之，被告於偵、審程序中，就依法有權訊問之人所為之
    訊問，得主張行使緘默之權利，而無須自證己罪，用以確保
    被告自白之任意性，此乃刑事被告不自證己罪權之當然解釋
    。故刑事訴訟法上所稱之自白，係指警、偵訊時或於法院審
    訊中，由有權訊問之人，於向受訊問之被告告知權利事項後
    ，由受訊問人出於任意性之供述，且如所述與事實相符者，
    始得作為證據。故知自白得做為證據者，除須具備任意性、
    真實性外，更須由國家機關依法所為。否則，若認被告於偵
    、審訊問程序外之私人間陳述得有自白之效力，不啻由私人
    任意剝奪刑事被告之緘默權及不自證己罪之基本權利，則私
    人間既得恣意取供，國家特設司法機關、建構訴訟程序所為
    何來？故被告縱然曾向證人丙○○陳述其所持槍砲主要組成
    零件係委託專業ＣＮＣ車床工廠製造，並不生刑事訴訟法上
    被告自白之效力。且縱然有被告之自白為證據，仍不得以被
    告之自白做為論罪科刑之唯一證據，故縱認證人丙○○轉述
    被告之陳述內容為可採，茍無其他積極事證為佐，亦不能以
    被告對證人丙○○私人間之陳述，做為認定被告犯行之唯一
    證據。
  (六)綜上，檢察官認定被告製造槍砲主要組成零件之犯行，僅係
    憑被告曾向證人丙○○承認係伊委託專業ＣＮＣ車床工廠製
    造等語，而此單一指證，仍非刑事訴訟程序中被告自白效力
    所可比擬。且縱有被告自白存在，亦不得做為認定被告犯罪
    之惟一證據，故憑此論以被告製造槍砲主要組成零件之犯行
    ，自屬不能證明。而本案除證人丙○○上開不明確之證述外
    ，復查無其他積極證據足以證明被告有製造槍砲主要組成零
    件罪之犯行，此部分被告犯行不能證明，本應為無罪之諭知
    。然被告製造槍砲主要組成零件之犯嫌縱認成立，與本院前
    開論罪科刑之持有槍砲主要組成零件罪部分，亦屬高、低度
    階段行為，而具有實質上一罪之關係，應為前開論罪科刑效
    力所及，是此部分被告製造槍砲主要組成零件之犯行雖屬不
    能證明，爰不另為無罪之諭知，附此敘明。
據上論斷，應依刑事訴訟法第299 條第1 項前段，槍砲彈藥刀械
管制條例第13條第4 項、第12條第4 項，刑法第11條前段、第55
條、第42條第2 項、第38條第1 項第1 款，罰金罰鍰提高標準條
例第2 條，現行法規所定貨幣單位折算新臺幣條例第2 條，判決
如主文。
本案經檢察官陳孟黎到庭執行職務。
中　　華　　民　　國　　94　　年　　12　　月　　28　　日
                  刑事第十一庭  審判長法  官    徐蘭萍
                                      法  官    林淑婷
                                      法  官    林漢強
上列正本證明與原本無異。
如不服本判決應於送達後10日內向本院提出上訴狀。
                                      書記官    黃大千
中　　華　　民　　國　　94　　年　　12　　月　　28　　日
附表
┌──┬───────┬────────────────┬─────────┐
│編號│扣  案  物  品│鑑 定 情 形 及 認 定 依 據      │扣   案   處   所 │
├──┼───────┼────────────────┼─────────┤
│1.  │小型拳銃（古董│不具殺傷力（鑑定書2）           │臺北縣五股鄉○○路│
│    │手槍）1 支    │                                │52巷3 號2 樓      │
├──┼───────┼────────────────┼─────────┤
│2.  │子彈8 顆      │不具殺傷力（鑑定書1）           │臺北縣五股鄉○○路│
│    │              │                                │52巷3 號2 樓      │
├──┼───────┼────────────────┼─────────┤
│3.  │改造霰彈槍把手│為槍身半成品，不屬於槍枝主要組成│臺北縣五股鄉○○路│
│    │1支           │零件（鑑定書3）                 │52巷3 號2 樓      │
├──┼───────┼────────────────┼─────────┤
│4.  │改造霰彈槍擊槌│為6.7cm 長之金屬物，不屬於槍枝主│臺北縣五股鄉○○路│
│    │2 片          │要組成零件（鑑定書3）           │52巷3 號2 樓      │
├──┼───────┼────────────────┼─────────┤
│5.  │改造霰彈槍彈殼│彈殼非槍砲彈藥刀械管制條例主管機│臺北縣五股鄉○○路│
│    │3 個          │關公告之主要組成零件            │52巷3 號2 樓      │
├──┼───────┼────────────────┼─────────┤
│6.  │虎型鉗1 組、鋼│非槍砲主要組成零件或子彈        │臺北縣五股鄉○○路│
│    │珠1 盒、改造槍│                                │52巷3 號2 樓      │
│    │枝工具1 盒、火│                                │                  │
│    │藥1 輪        │                                │                  │
├──┼───────┼────────────────┼─────────┤
│7.  │改造貝瑞塔手槍│無殺傷力，非槍砲彈藥刀械管制條例│臺北縣五股鄉○○路│
│    │半成品1 支、改│主管機關公告之主要組成零件      │35號之2 上方約50公│
│    │造八厘米手槍半│                                │尺處工寮          │
│    │成品1 支      │                                │                  │
├──┼───────┼────────────────┼─────────┤
│8.  │改造槍管13支  │其中11支可供金屬玩具手槍使用（屬│臺北縣五股鄉○○路│
│    │              │主要組成零件），1 支為主造金屬槍│35號之2 上方約50公│
│    │              │管半成品、1 支為內有阻鐵之玩具塑│尺處工寮          │
│    │              │膠槍管，非主要組成零件（鑑定書5 │                  │
│    │              │）                              │                  │
├──┼───────┼────────────────┼─────────┤
│9.  │改造霰彈槍管1 │係長40cm、內徑20mm之鋼管，非主要│臺北縣五股鄉○○路│
│    │支            │組成零件（鑑定書5）             │35號之2 上方約50公│
│    │              │                                │尺處工寮          │
├──┼───────┼────────────────┼─────────┤
│10.  │改造子彈205 顆│具殺傷力（鑑定書1）             │臺北縣五股鄉○○路│
│    │              │                                │35號之2 上方約50公│
│    │              │                                │尺處工寮          │
├──┼───────┼────────────────┼─────────┤
│11.  │制式九厘米子彈│具殺傷力（鑑定書1）             │臺北縣五股鄉○○路│
│    │1 顆          │                                │35號之2 上方約50公│
│    │              │                                │尺處工寮          │
├──┼───────┼────────────────┼─────────┤
│12.  │彈頭330 顆、彈│彈頭、彈殼均非槍砲彈藥刀械管制條│臺北縣五股鄉○○路│
│    │殼310 顆      │例主管機關公告之主要組成零件    │35號之2 上方約50公│
│    │              │                                │尺處工寮          │
├──┼───────┼────────────────┼─────────┤
│13.  │火藥1 瓶      │為炸彈或爆裂物之主要組成零件（鑑│臺北縣五股鄉○○路│
│    │              │定書4）                         │35號之2 上方約50公│
│    │              │                                │尺處工寮          │
├──┼───────┼────────────────┼─────────┤
│14.  │改造霰彈槍把手│為槍身半成品，不屬於槍枝主要組成│臺北縣五股鄉○○路│
│    │（板機組）1支 │零件（鑑定書3）                 │35號之2 上方約50公│
│    │              │                                │尺處工寮          │
├──┼───────┼────────────────┼─────────┤
│15.  │彈簧3 條及改造│非槍砲主要組成零件或子彈        │臺北縣五股鄉○○路│
│    │工具一批      │                                │35號之2 上方約50公│
│    │              │                                │尺處工寮          │
└──┴───────┴────────────────┴─────────┘
附錄本案論罪科刑所用法條全文
槍砲彈藥刀械管制條例第12條
未經許可，製造、販賣或運輸子彈者，處一年以上七年以下有期
徒刑，併科新台幣五百萬元以下罰金。
未經許可，轉讓、出租或出借子彈者，處六月以上五年以下有期
徒刑，併科新台幣三百萬元以下罰金。
意圖供自己或他人犯罪之用，而犯前二項之罪者，處三年以上十
年以下有期徒刑，併科新台幣七百萬元以下罰金。
未經許可，持有、寄藏或意圖販賣而陳列子彈者，處五年以下有
期徒刑，併科新台幣三百萬元以下罰金。
第一項至第三項之未遂犯罰之。
槍砲彈藥刀械管制條例第13條
未經許可，製造、販賣或運輸槍砲、彈藥之主要組成零件者，處
三年以上十年以下有期徒刑，併科新台幣七百萬元以下罰金。
未經許可，轉讓、出租或出借前項零件者，處一年以上七年以下
有期徒刑，併科新台幣五百萬元以下罰金。
意圖供自己或他人犯罪之用，而犯前二項之罪者，處五年以上有
期徒刑，併科新台幣一千萬元以下罰金。
未經許可，持有、寄藏或意圖販賣而陳列第一項所列零件者，處
六月以上五年以下有期徒刑，併科新台幣三百萬元以下罰金。
第一項至第三項之未遂犯罰之。
